Inventaris van het archief van de Nationale Federatie voor de Geestelijke Volksgezondheid (NFGV), 1934-1972
Nationaal Archief, Den Haag
- TAAKUITVOERING, 3.
  - Contactcommissies en werkgroepen, 3.1
    - Alcohol en drugs, 3.1.3
      - Stukken betreffende de werkgroep "Drug dependence"., 1967; 301; 1 omslag
        Ingesteld door NFGV om te onderzoeken of consultatiebureau voor alcoholisme hulp kunnen geven aan personen die verslaafd zijn aan verdovende en/of bewustzijnsverruimende middelen.
      - Stukken betreffende het consultatiebureau alcoholvraagstukken., 1969-1970; 302; 1 omslag
      - Stukken betreffende de werkgroep 'Drug dependence'., 1969-1971; 303; 1 omslag
      - Stukken betreffende Daytop Village Theater, een Amerikaanse toneelgroep van drugsverslaafden., 1970; 304; 1 omslag
      - Stukken betreffende drugsvoorlichtingsberaad., 1970-1971; 305; 1 omslag
    - Kinderen, 3.1.4
      - Stukken betreffende de geestelijke volksgezondheid van kinderen., 1927-1929.; 765; 1 omslag
      - Stukken betreffende de kinderbescherming, 1944-1945, 1946; 306; 1 omslag
      - Stukken betreffende de commissie ter bespreking van de oprichting van een instituut voor kinderpsychologie., 1946-1947; 307; 1 omslag
      - Stukken betreffende commissie consultatiebureaus voor kinderen., 1957-1960; 308; 1 omslag
      - Stukken betreffende commissie consultatiebureaus voor kinderen., 1949-1961; 309; 1 omslag
      - Stukken van de contact-commissie commissie consultatiebureaus voor kinderen., 1958-1961; 310; 1 omslag
      - Stukken betreffende besprekingen over intramurale voorzieningen voor geestelijk gestoorde kinderen., 1964-1970; 311; 1 omslag
      - Correspondentie van E.C. Lekkerkerker met het Nationaal bureau voor kinderbescherming en het National Bureau for Cooperation in Child Care., 1965-1966; 312; 1 omslag
      - Stukken betreffende Nederlandse stichting voor het dove en slechthorende kind., 1967-1968; 313; 1 omslag
      - Stukken betreffende het regeringsbeleid inzake jeugd en jongerenwerk., 1958-1961; 314; 1 omslag
        ontbreekt
    - Seks, 3.1.5
      - Stukken betreffende de werkgroep seksuele voorlichting en opvoeding, programmering, TV., 1965-1967; 315; 1 omslag
      - Stukken betreffende de werkgroep seksuele voorlichting en opvoeding, programmering, TV., 1965-1967; 316; 1 omslag
      - Ingekomen en minuten van uitgaande stukken betreffende gezinsplanning., 1965-1966; 317; 1 omslag
      - Ingekomen en minuten van uitgaande stukken betreffende de adviescommissie sexuele voorlichting en opvoeding., 1965-1969; 318; 1 omslag
      - Stukken betreffende de werkgroep sexuele voorlichting en opvoeding., 1965-1966; 319; 1 omslag
      - Correspondentie met het NISSO., 1966-1971; 320; 1 omslag
      - Ingekomen en minuten van uitgaande stukken betreffende de oprichting van het Nederlands onderzoeksinstituut voor sexuele hygiëne in gezin en maatschappij., 1966-; 321; 1 omslag
        voorlopige naam voor NISSO: Ned. instituut voor soc. sex. onderzoek. NFGV zat in bestuur.
      - Stukken betreffende de adviescommissie sexuele voorlichting en opvoeding., 1966-1968; 322; 1 omslag
      - Stukkenvan de adviescommissie sex. voorlichting en opvoeding betreffende een onderzoek onder wijkverpleegsters., 1967-1968; 323; 1 omslag
      - Stukken betreffende het overleg van directeuren van organisaties voor sexuele en huwelijksvoorlichting met directeuren van landelijke centrale bureaus voor gv., 1968-1970; 324
      - Stukken betreffende het NISSO., 1968-1971; 325
      - Stukken betreffende wetenschappelijke onderzoeken bij het NISSO., 1968-1969; 326; 1 omslag
      - Ingekomen en minuten van uitgaande stukken betreffende de Rutgerstichting, consultatiebureau voor sexualiteit., 1970-1971; 327; 1 omslag
    - Homofilie, 3.1.6
      - Stukken betreffende de commissie geestelijke gezondheidszorg en homofilie., 1966-1967; 328; 1 pak
      - Ingekomen en minuten van uitgaande stukken betreffende homofilie., 1967-1971; 329; 1 omslag
      - Stukken betreffende de werkgroep geestelijke gezondheidszorg en homofilie., 1968-1971; 330-331; 2 omslagen
        - 1968-1969, 330
        - 1969-1971, 331
    - Wederopbouw van de samenleving na W.O. II, 3.1.7
      - Ingekomen en minuten van uitgaande stukken betreffende de stichting Nederlands Volksherstel., 1944-1947; 332; 1 omslag
      - Memorandum betreffende problemen van maatschappelijke organisaties bij de opbouw van de samenleving opgesteld door de commissie van Voorbereiding., 1945; 333; 1 deel
      - Stukken houdende enquêtegegevens., 1945; 756; 1 omslag
      - Correspondentie betreffende verzorging oorlogsslachtoffers., 1947; 334; 1 omslag
    - Onderwijs en studenten, 3.1.8
      - Stukken betreffende de werkgroep "Geestelijke Gezondheidszorg Studenten"., 1967-1968; 335; 1omslag
      - Ingekomen en minuten van uitgaande stukken betreffende de Zwolse groep., 1968 - 1971; 336; 1 omslag
        zie ook inv.nr. 540.
      - Stukken van de Zwolse groep betreffende oprichting van een landelijke raad voor school en advieswerk., 1968-1971; 337; 1 omslag
      - Stukken betreffende het landelijke overleg psychohygiëne wetenschappelijk onderwijs., 1969-1970; 338; 1 omslag
      - Stukken betreffende de landelijke raad schooladvieswerk., 1970-1972; 339; 1 omslag
      - Stukken betreffende het welzijnsberaad universiteiten., 1971-1972; 340; 1 omslag
        zie ook psychohygiëne hogescholen.
    - Wetenschappelijk onderzoek, 3.1.9
      - Ingekomen en minuten van uitgaande stukken betreffende verzoek om onderzoek naar de invloed van beeldromans op de jeugd., 1957-1958; 341; 1 omslag
      - Stukken betreffende een onderzoek naar psychologische problemen in de ziekenhuizen., 1958-1960; 342; 1 omslag
      - Correspondentie met de Stichting '40-'45 over een enquête in het kader van een onderzoek door mevr. dr. Querido naar stressfactoren bij oud-gevangenen., 1958-1960; 343; 1 omslag
      - Ingekomen en minuten van uitgaande stukken betreffende een onderzoek naar milieu-invloeden., 1959-1960; 344; 1 omslag
      - Stukken betreffende een onderzoek van de NFGV naar de invloed van de televisie op de geestelijke volksgezondheid., 1963-1964; 345; 1 omslag
      - Ingekomen en minuten van uitgaande stukken betreffende research geestelijke volksgezondheid., 1963-1972; 346; 1 omslag
      - Stukken van de werkgroep " begeleiding drug onderzoek"., 1967-1970; 347; 1 pak
        Landelijk wetenschappelijk onderzoek drugsverslaving in Nederland gedaan door drs. H. Cohen [UvA]. NFGV in werkgroep als waarnemer [Le Poole].
      - Ingekomen en minuten van uitgaande stukken betreffende het rapport van het onderzoek van H. Cohen naar drugsgebruik in Nederland., 1969-1972; 348; 1 omslag
      - Stukken van de "Werkgroep 2000" betreffende het onderzoeksproject "Lange termijn planning"., 1970; 349; 1 omslag
    - Opleiding / kadervorming, 3.1.10
      - Stukken betreffende kadervorming verpleegsters., 1944-1947; 350; 1 omslag
      - Ingekomen en minuten van uitgaande stukken betreffende de B-nazorg opleiding van voor sociaal-psychiatrische verpleegkundigen., 1952-1963; 351; 1 omslag
      - Ingekomen en minuten van uitgaande stukken betreffende opleiding en salariëring van PSW-ers., 1955-1966; 352; 1 omslag
      - Stukken betreffende de financiering van opleidingen en salariëring van PSW-ers., 1957-1961; 353; 1 omslag
      - Ingekomen en minuten van uitgaande stukken betreffende de samenstelling van de opleidingscommissie voor PSW., 1958-1962; 354; 1 omslag
      - Rapporten van diversen instellingen betreffende opleidingen voor PSW en maatschappelijk werk., 1958-1964; 355; 1 omslag
      - Stukken betreffende opleidingsprogramma's van verschillende opleidingen voor PSW-ers en maatschappelijk werkers., 1958-1960; 356; 1 omslag
      - Notulen van de vergaderingen van de opleidingscommissie voor de PSW. Met agenda's en bijlagen., 1958-1962; 357; 1 omslag
      - Ingekomen en minuten van uitgaande stukken betreffende de opleidingscommissie voor de PSW., 1958-1962; 358; 1 omslag
      - Rapporten, nota's en notities van de opleidingscommissie van de PSW-opleiding., 1961-1962; 359; 1 omslag
      - Ingekomen en minuten van uitgaande stukken betreffende de B-nazorg opleiding., 1964-1968; 360; 1 pak
      - Notulen van de vergaderingen van de commissie van de Nederlandse Vereniging voor Psychiatrie en Neurologie (NVPN) en NFGV tot herziening van de opleiding tot sociaal-psychiatrisch verpleegkundige. Met agenda's en bijlagen., 1967-1968; 361; 1 omslag
      - Ingekomen en minuten van uitgaande stukken betreffende opleidingen en nascholingscursussen in de geestelijke gezondheidszorg., 1968-1972; 362; 1 omslag
      - Ingekomen en minuten van uitgaande stukken betreffende de B-nazorg opleiding voor verpleegkundigen., 1968-1969; 363; 1 omslag
    - Financieel-administratief en subsidietechnische werkgroep, 3.1.11
      - Stukken van de Commissie betreffende de Financiering van Consultatiebureaus voor Geestelijke Volksgezondheid., 1939-1940; 364; 1 omslag
        Commissie, ingesteld door de NFGV om onderzoek te doen naar financiële toestand van de consultatiebureaus van de aangesloten instellingen, de subsidieverstrekking door het Prophylaxefonds en andere financiële bronnen. Het door de commissie uitgebrachte rapport is niet aangetroffen.
      - Notulen van de vergaderingen van de Financieel-Administratieve Subsidie-technische Werkgroep (FAW). Met agenda's en bijlagen., 1967-1970; 365-368; 4 omslagen
        - 1967, 365
        - 1968, 366
        - 1969, 367
        - 1970, 368
      - Stukken van de FAW betreffende enquêtes over financiële zaken., 1968-1969; 369; 1 omslag
      - Stukken betreffende de financieel administratieve werkgroep., 1970; 370; 1 omslag
    - Sociaal Psychiatrische Diensten (SPD's), 3.1.12
      - Stukken betreffende subsidiëring van SPD's., 1959-1965; 371; 1 omslag
      - Ingekomen en minuten van uitgaande stukken betreffende het tot stand brengen van een landelijke samenwerking tussen de sociaal-psychiatrische diensten [SPD]., 1961; 372; 1 omslag
      - Stukken betreffende het structureren van het overleg tussen de SPD's., 1964-1965; 373; 1 omslag
        Na tal van besprekingen tussen verschillende besturen en instanties werd besloten tot het formeren van een werkgroep landelijk overleg SPD's.
      - Notulen van de vergaderingen van de werkgroep landelijk overleg SPD's., 1966-1968; 374-376; 3 omslagen
        - 1966, 374
        - 1967, 375
        - 1968, 376
      - Stukken betreffende de studiegroep Sociaal Psychiatrische Dienst en Jeugd Psychiatrische Dienst-mob., 1967-1968; 377; 1 omslag
      - Stukken betreffende de Nederlandse Vereniging van Soc. Psychiatrische Diensten in oprichting., 1969; 378; 1 omslag
      - Stukken betreffende de Nederlandse Vereniging van Soc. Psychiatrische Diensten., 1970-1972; 379; 1 omslag
    - Adolescenten, 3.1.13
      - Stukken betreffende de werkgroep "adolescenten"., 1967-1969; 380; 1 omslag
      - Stukken betreffende publicaties over adolescenten problematiek., 1970-1971; 381; 1 omslag
      - Stukken betreffende therapie-trainingsprojecten voor werkers in jongerencentra [JAC, Release], 1970-1974; 382-384; 3 pakken
        - 1970-1971, 382
        - 1972-1973, 383
        - 1974, 384
    - Gezinstherapie, 3.1.14
      - Stukken betreffende de werkgroep gezinsbenadering., 1967-1972; 385; 1 omslag
      - Stukken betreffende de studiedag over gezinstherapie gehouden door prof. Kempler., 1970; 386; 1 omslag
      - Stukken betreffende de studiedagen gezinsbenadering [Bell seminar]., 1970-1971; 387; 1 omslag
    - Zwakzinnigenzorg, 3.1.15
      - Ingekomen en minuten van uitgaande stukken betreffende de zwakzinnigenzorg., 1960-1963; 389; 1 omslag
      - Stukken betreffende de werkgroep studiedag zwakzinnigheid., 1963-1964; 390; 1 omslag
      - Stukken betreffende het congres over zwakzinnigenzorg georganiseerd door de Centraal Overlegorgaan inzake Zwakzinnigenzorg (C.O.Z. ), 1967; 391; 1 omslag
      - Stukken betreffende het C.O.Z., 1967-1969; 392; 1 omslag
      - Stukken betreffende het Nederlands Genootschap ter Bestudering van de Zwakzinnigheid., 1969; 393; 1 omslag
      - Stukken betreffende zwakzinnige bejaarden., 1970-1971; 394; 1 omslag
    - Overige, 3.1.16
      - Stukken betreffende het Nederlands Comité voor hygiënische volksopvoeding., 1954-1964; 388; 1 omslag
      - Correspondentie met de Hervormde Raad van Kerk en Gezin over de commissie weduwen., 1958; 395; 1 omslag
      - Stukken betreffende de werkgroep 'structuurvragen volksgezondheidsnota', 1968-1970; 396; 1 omslag
      - Stukken betreffende de commissie ter bestudering van normverandering en gedragsproblemen., 1968-1970; 397; 1 omslag
      - Stukken betreffende de werkgroep Daklozen., 1970-1971; 398; 1 omslag
  - Seminars, studiedagen en congressen, 3.2
    - Seminars, studiedagen, congressen, nationaal, 3.2.1
      - Ingekomen stukken en minuten van uitgaande stukken betreffende het nationaal congres" Volksgezondheid 1946"., 399; 1 omslag
      - Stukken betreffende het nationaal congres voor de geestelijke Volksgezondheid., 1946-1947; 400; 1 omslag
      - Ingekomen stukken en minuten van uitgaande stukken betreffende het aanleggen van een collectie van voorwerpen en gegevens over de volksgezondheid alsmede het samenstellen van een museum-commissie., 1946-1951; 401; 1 omslag
        de voorwerpen werden voor het eerst ten toongesteld op het nationaal congres voor de geestelijke volksgezondheid in 1947.
      - Ingekomen en minuten van uitgaande stukken betreffende studiedag demobilisatie., 1947; 402; 1 omslag
      - Ingekomen en minuten van uitgaande stukken betreffende conferenties over geestelijke gezondheidszorg en studenten., 1949-1968; 403; 1 omslag
      - Ingekomen en minuten van uitgaande stukken betreffende de organisatie van een studiedag voor opleiders in het kleuteronderwijs., 1950-1951; 404; 1 omslag
      - Ingekomen stukken en minuten van uitgaande stukken betreffende de congrescommissie "Jeugd 1955"., 1954-1957; 405; 1 omslag
      - Notulen van de vergaderingen van de congrescommissie "Jeugd 1955"., 1954-1959; 406; 1 omslag
      - Stukken betreffende het congres "Hulp bij afwijkende gedragspatronen"., 1956; 407; 1 omslag
      - Ingekomen stuk en minuut van uitgaand stuk betreffende kleutercongressen., 1961; 408; 2 stukken
      - Stukken betreffende het organiseren van een seminar "Buitengewoon onderwijs aan kinderen met leer- en opvoedingsmoeilijkheden"., 1967-1970; 409; 1 omslag
      - Stukken betreffende binnenlandse congressen en studiedagen., 1968-1971; 410; 1 omslag
      - Ingekomen en minuten van uitgaande stukken betreffende het congres "Te gek om los te lopen" in het kader van 25 jaar GGZ in Nederland., 1969-1971; 411-412; 2 omslagen
        - 1969-1970, 411
        - 1970-1971, 412
      - Stukken betreffende de stuurgroep voor het congres 1970., 1969-1970; 413; 1 omslag
      - Stukken betreffende werkgroep I en II voor het congres 1970., 1969-1970; 414; 1 omslag
      - Stukken betreffende werkgroep III en IV voor het congres 1970., 1969-1970; 415; 1 omslag
      - Congresmap voor het congres "Te gek om los te lopen" in het kader van 25 jaar GGZ in Nederland. Met inhoudsopgave., 1970; 416; 1 omslag
      - Stukken betreffende de follow up van het congres 'Te gek om los te lopen'., 1970-1971; 417; 1 omslag
      - Stukken betreffende de werkgroepen van de follow up van het congres 'Te gek om los te lopen'., 1970-1971; 418; 1 omslag
    - Seminars, studiedagen, congressen, internationaal, 3.2.2
      - Franstalig rapport houdende de conclusies van het internationale congres in parijs van de Union International de protection de l'enfance., 1947; 419; 1 stuk
      - Ingekomen stukken en minuten van uitgaande stukken betreffende de Internatrional Conference of Social Work te Scheveningen., 1947; 420; 3 stukken
      - Stukken betreffende de commissie voor het internationaal kinderpsychiatrisch congres., 1947-1948; 421; 1 omslag
      - Stukken betreffende het International Congress on Mental health in Londen., 1947-1948; 422; 1 omslag
      - Stukken betreffende het derde internationale congres van de WFMH in Londen., 1948; 423; 1 omslag
      - Stukken betreffende de tweede Mental Health Assembly van de WFMH in Geneve., 1949; 424; 1 omslag
        in 1950 veranderde de naam assembly in annual meeting.
      - Stukken betreffende het vierde internationale congres van de WFMH in Mexico., 1950-1951; 425; 1 omslag
      - Stukken betreffende de jaarvergaderingen (annual meetings) van de WFMH., 1950-1967; 426-429; 4 omslagen
        - 1950-1957, 426
        - 1958-1960, 427
        - 1961-1964, 428
        - 1965-1967, 429
      - Ingekomen stukken en minuten van uitgaande stukken betreffende het internationale congres over oorlogsspanningen (wartensions)., 1951-1952; 430; 1 omslag
      - Correspondentie met de WFMH betreffende vluchtelingenhulp., 1951-1959; 431; 1 omslag
      - Stukken betreffende het internationale congres kinderbescherming in Zagreb, Joegoslavie. Georganiseerd door de Union International pour la protection de l'enfance., 1954; 432; 1 omslag
      - Stukken betreffende het vijfde internationale congres van de WFMH in Toronto., 1954; 433; 1 omslag
      - Stukken betreffende de internationale conferentie "Menselijke verhoudingen" in Berg en Dal/Nijmegen., 1956; 434; 1 omslag
      - Stukken betreffende internationale congressen voor kinderpsychiatrie., 1958-1966; 435; 1 omslag
      - Stukken betreffende het zesde internationale congres voor de geestelijke volksgezondheid in Parijs georganiseerd door het World Federation on Mental Health., 1961 1 omslag; 436
      - Ingekomen en minuten van uitgaande stukken betreffende de voorbereidende werkzaamheden van de jaarvergaderingen van de WFMH., 1962-1963; 437; 1 omslag
      - Ingekomen en minuten van uitgaande stukken betreffende excursies in het kader van de jaarvergadering van de WFMH in Amsterdam., 1962-1963; 438; 1 omslag
        in 1963 organiseerde de NFGV de jaarvergadering.
      - Ingekomen en minuten van uitgaande stukken betreffende de jaarvergaderingen van de World Federation for Mental Health., 1963; 439; 1 omslag
      - Ingekomen en minuten van uitgaande stukken betreffende de jaarvergaderingen van de World Federation for Mental Health., 1963; 440; 1 omslag
        Geordend op onderwerp.
      - Ingekomen en minuten van uitgaande stukken betreffende de jaarvergaderingen van de World Federation for Mental Health., 1963-1964; 441; 1 omslag
      - Ingekomen en minuten van uitgaande stukken betreffende de jaarvergaderingen van de World Federation for Mental Health., 1963-1964; 442; 1 omslag
      - Ingekomen en minuten van uitgaande stukken betreffende de jaarvergaderingen van de World Federation for Mental Health., 1969-1971; 443; 1 omslag
      - Stukken betreffende internationale congressen over sociale psychiatrie., 1965-1967; 444; 1 omslag
      - Stukken betreffende het zevende internationale congres van de WFMH in Londen., 1967-1968; 445; 1 omslag
      - Stukken betreffende het samenstellen van een paper over discriminatie bestemd voor het zevende internationale congres voor geestelijke volksgezondheid van de WFMH., 1967-1968; 446; 1 pak
      - Ingekomen en minuten van uitgaande stukken betreffende het internationale congres over alcoholisme te Washington., 1967-1968; 447; 1 omslag
      - Stukken betreffende de werkgroep discriminatie naar aanleiding van een wereldcongres WFMH in 1968., 1968-1969; 448; 1 omslag
      - Stukken betreffende internationale congressen., 1970-1971; 449; 1 omslag
      - Stukken betreffende de werkgroep voorbereiding seminar "Strategies of Change" voor het congres van de World Federation for Mental Health in 1972. 1970 - 1972, 450; 1 omslag
    - Internationaal Jaar van de Geestelijke Volksgezondheid, 3.2.3
      - Stukken van de jubileumcommissie betreffende het 25-jarige bestaan van de NFGV en het Internationale Jaar van de Geestelijke Volksgezondheid., 1957-1959; 451; 1 omslag
      - Correspondentie met de World Federation for Mental Health over het Internationale Jaar van de Geestelijke Volksgezondheid.(World Mental Health Year), 1958; 452; 1 omslag
      - Stukken betreffende het organiseren van een jubileumbijeenkomst in het kader van het Internationale Jaar van de GeestelijkeVolksgezondheid., 1958-1960; 453; 1 omslag
      - Stukken betreffende de artikelen-prijsvraag in het kader van het internationale jaar voor de geestelijke volksgezondheid., 1959-1962; 454; 1 omslag
      - Ingekomen stukken en minuten van uitgaande stukken betreffende verzoeken van het NFGV aan organisaties om aandacht te schenken aan de geestelijke volksgezondheid in het kader van het World Mental Health Year.(Het Internationaal jaar voor de geestelijke volksgezondheid). Alfabetisch geordend., 1959-1960; 455; 1 pak
      - Ingekomen stukken en minuten van uitgaande stukken betreffende het Internationale Jaar van de Geestelijke Volksgezondheid., 1959-1960; 456; 1 omslag
      - Ingekomen stukken en minuten van uitgaande stukken betreffende het organiseren van studiedagen en congressen in het kader van het Internationale Jaar van de Geestelijke Volksgezondheid 1960., 1959-1960; 457; 1 omslag
        Zie ook 124 en 125
      - Ingekomen stukken en minuten van uitgaande stukken betreffende het organiseren van studiedagen en congressen in het kader van het Internationale Jaar van de Geestelijke Volksgezondheid 1960., 1959-1960; 458; 1 omslag
        Zie ook 124 en 129
      - Ingekomen en minuten van uitgaande stukken betreffende het Internationale Jaar van de Geestelijke Volksgezondheid., 1959; 459; 1 omslag
      - Ingekomen en minuten van uitgaande stukken betreffende het Internationale Jaar van de Geestelijke Volksgezondheid. algemeen/diversen. Krantenknipsels, 1960-1961; 460; 1 omslag
      - Stukken betreffende de uitgave van speciale postzegels in het kader van het Internationale Jaar van de Geestelijke Volksgezondheid., 1959-1962; 461; 1 omslag
      - Ingekomen stukken en minuten van uitgaande stukken betreffende het bezoek van een adviseur van de W.F.M.H. aan Nederland in het kader van het Internationale Jaar van de Geestelijke Volksgezondheid., 1960; 462; 1 omslag
      - Correspondentie met Nederlandse gemeentes betreffende het benoemen van straten naar pioniers op het gebied van de geestelijke volksgezondheid. 1960 - 1961, 463; 1 omslag.
      - Ingekomen en minuten van uitgaande stukken betreffende door organisaties en instellingen ontplooide activiteiten in het kader van het Internationale Jaar van de Geestelijke Volksgezondheid., 1960-1961; 464; 1 omslag
      - Ingekomen en minuten van uitgaande stukken betreffende het schrijven van een roman over de geestelijke volksgezondheid in het kader van het Internationale Jaar van de Geestelijke Volksgezondheid., 1960-1962; 465; 1 omslag
      - Ingekomen en minuten van uitgaande stukken betreffende de afsluitingsdag van het Internationale Jaar van de Geestelijke Volksgezondheid., 1961; 466; 1 omslag
      - Ingekomen en minuten van uitgaande stukken betreffende organisaties en instellingen die geen activiteiten hebben ontplooid in het kader van het internationale jaar voor de geestelijke gezondheidszorg., 1961; 467; 1 omslag
      - Ingekomen stukken betreffende organisaties en instellingen die verhinderd zijn te komen op de slotdag van het Internationale Jaar van de Geestelijke Volksgezondheid., 1961; 468; 1 omslag
      - Ingekomen en minuten van uitgaande stukken betreffende een internationale documentaire over het internationale jaar voor de geestelijke volksgezondheid., 1961-1962; 469; 1 omslag
      - Ingekomen stukken en minuten van uitgaande stukken betreffende de afsluitdag van het internationale jaar voor de geestelijke volksgezondheid., 1961; 470; 1 omslag
  - Vertegenwoordiging in andere organisaties, 3.3